【裁判字號】    90,易,507
【裁判日期】    900808
【裁判案由】    妨害自由
【裁判全文】
臺灣嘉義地方法院刑事判決                            九十年度易字第五七號
    公  訴  人  臺灣嘉義地方法院檢察署檢察官
    被      告  乙○○
右列被告因妨害自由案件，經檢察官提起公訴（九十年度偵字第二一三八號），本院
判決如左：
    主  文
乙○○共同以加害生命、身體之事恐嚇他人，致生危害於安全，處拘役伍拾日，如易
科罰金，以參佰元折算壹日。
    事  實
一、緣甲○○係碧洲汽車貨運有限公司（下簡稱碧洲公司）之負責人，而該公司實際
    則由其小舅子丙○○經營，民國八十二年間丙○○以碧洲公司名義向賴其謀借款
    新臺幣（下同）六十萬元並簽發本票一紙予賴其謀，惟本票到期，遲遲未還錢，
    賴其謀遂轉向甲○○索討前開債務，並於八十四年間向本院民事庭聲請裁定，本
    院以八十四年度票字第八一六號裁定准予強制執行，惟甲○○名下並無財產而其
    債權仍無法獲得清償。
二、乙○○係賴其謀之乾兒子，因知上情而提議為其索討債務，邀同綽號為「德哥」
    之成年男子前往討債，二人遂共同基於恐嚇他人之犯意聯絡，於九十年二月十三
    日二十一時許，前往嘉義市○○路三七八號甲○○所經營之「洪婦產科」診所內
    ，適甲○○正於診所內看診，而其妻蘇淑媜於診所處理事務，二人進入診所，乙○○遂向護士黃碧玉稱「要甲○○出來，否則明日便要給你們好看」蘇淑媜聞聲
    隨即前往處理，乙○○則向蘇淑媜稱：「你們夫婦及兒女在診所或出門時要小心
    一點：：」「會讓你們死的很難看：：」等以加害生命、身體之事恐嚇甲○○、
    蘇淑媜及黃碧玉及位於掛號室內之蔡佩玲，致其等心生畏懼而危害於安全。
三、案經甲○○訴由嘉義市警察局第二分局報請臺灣嘉義地方法院檢察署檢察官偵查
    起訴。
    理  由
一、訊據被告乙○○固坦承有與德哥前往洪婦產科診所討債，惟矢口否認有何恐嚇之
    行為，辯稱：我沒有恐嚇云云。經查：
    （一）告訴人甲○○於警訊時稱：「我於九十年二月十三日二十一時三十分許：
          ：二名男子前來我經營之『洪婦產科診所』內，出言恐嚇稱：『如不還錢
          ，就要砸診所，讓你無法營業』『你們夫婦及兒女在診所及出門要小心點
          』：：『讓你死的很難看』等語，致我及我太太蘇淑媜心生畏懼：：」被
          害人蘇淑媜於警訊時稱：「我於九十年二月十三日二十一時三十分許，在
          嘉義市○○路三七八號洪婦產科診所內工作時：：兩名一老一少之男子前
          開診所」恐嚇稱：如不還欠賴其謀的錢，『就要砸診所，讓診所無法營業
          』『你們夫婦及兒女在診所及出門要小心點』：：『讓你死的很難看』等
          語，致我及我丈夫甲○○心生畏懼：：」核與證人蔡佩玲亦於本院調查時
          證述稱：「是二月中旬晚上九點多，他們去時問說醫生在不在，要跟他要
          錢，當時醫生在裡面，被告他們很凶的說，如果醫生不出來，明天早上病
          人較多時要你們好看，被告是跟我們護士黃碧玉講的，並且有跟蘇淑媜說
          要給他們好看，出去小心一點，怎麼死的都不知道，當時我是在掛號房裡
          面：：」相符，且有照片一紙在卷可參。
    （二）證人賴其謀亦於警訊時稱：「我有於九十年二月十三日叫我乾兒子乙○○
          去問甲○○何時要還錢，而乙○○有邀他一位朋友於九十年二月十三日二
          十一時三十分許，一同前往：：於八十二年十一月初，甲○○所開設之碧
          洲汽車貨運公司（嘉義市○○街一二八號）由該公司總經理丙○○出面，
          持公司支票、本票向我借貸六十萬元，後來，公司停止營運便不願償欠我
          的錢，我乃於八十四年間向臺灣嘉義地方法院訴請民事裁定，並裁定洪霈
          濃需付我該筆款項六十萬元，但因洪某公司名下均無財產，致無法強制執
          行，此後，我曾多次向其催討，然洪某均不願給付：：」既被告乙○○有
          與其友人至洪婦產科索債，此亦為其於本院所自承，而前開債務暨經債權
          人多次摧討亦無法獲得清償，被告乙○○自願為其收取，足見其欲運用與
          他人不同之手法，亦足佐證前開被害人、告訴人及證人所述應為真實且與
          常理相符，被告所辯，顯係卸責之詞，不足採信，本案事證明確，被告犯
          行應堪認定。
二、核被告所為，係犯刑法第三百零五條之恐嚇罪。被告與綽號德哥之成年男子有犯
    意聯絡、行為分擔，均為共同正犯。被告前開數恐嚇行為，為單一恐嚇意思之接
    續進行，僅應論以一罪。被告以一恐嚇行為，致生危害於甲○○、蘇淑媜、黃碧
    玉、蔡佩玲等人之安全，為想像競合犯，應依刑法第五十五條前段，從一重處斷
    。公訴人雖未就被告向診所護士黃碧玉及蔡佩玲恐嚇部分之犯行起訴，惟此部分
    與前開有罪部分，係單純一罪之關係，本院自得併予審理。爰審酌被告之品行、
    素行、犯罪手段、對被害人所生之危害、犯後佼卸其詞，矢口否認犯行之不良犯
    後態度，辜念其年輕氣盛，因見賴其謀債務苦無法獲得清償，始出此對策等情，
    量處如主文所示之刑，並諭知易科罰金之折算標準，以資懲儆。
據上論斷，應依刑事訴訟法第二百九十九條第一項前段，刑法第三百零五條、第二十
八條、第五十五條、第四十一條第一項前段，罰金罰鍰提高標準條例第一條前段、第
二條，判決如主文。
本案經檢察官劉仲慧到庭執行職務
中      華      民     國      九十     年      八      月      八      日
                                   臺灣嘉義地方法院刑事第三庭
                                       法  官   康  存  真
右正本證明與原本無異。
如不服本判決，應於判決送達後十日內，向本院提出上訴狀。
中      華      民     國      九十     年      八      月      八      日
                                       書記官   胡  祥  生


司法院資訊處製作；財團法人民間司法改革基金會備份。
